# 请教陈老师：关于采购业务的亏损合同

提问人：SherlynZ 时间：2023-01-11 09:49:53
公司一项不可撤销的大宗商品采购合同，原约定提货时间为 7 月，后因生产计划问题截至 12 月 31 日尚未提货。从 12 月 31 日来看，该批物料的市场价格相比原约定的采购单价有了明显的下浮，将会导致使用该批物料生产的产品毛利率为负，是否需要认定为亏损合同计提预计负债呢？
我理解可根据该物料购入后的可变现净值与采购价进行对比，去计算亏损的金额，但是在尚未发生相应收入的情况下，确认预计负债计入主营业务成本，是否存在收入成本不匹配的问题。
目前该批物料尚未提货入库，故不存在计提存货减值损失的条件，是否可以不去确认预计负债（亏损合同准备），待该物料入库后再计提存货跌价准备呢？

回答人：chenyiwei
首先要确定：该采购合同是否为不可撤销合同？是否最终仍需提货并用于后续的产品生产？
如果是，则该项目属于亏损合同，应根据预计提货后使用该合同项下商品作为原材料生产的产品的预计负毛利作为计量该预计负债的依据。为此，需要尽可能合理地估计预计提货时间、生产和销售周期、预计使用该批原材料生产的产品的对外销售可变现净值等。
确认亏损合同相关预计负债时，借记营业成本。这里不存在与收入配比的问题。